【裁判字號】    91,交訴,156
【裁判日期】    920226
【裁判案由】    過失致死
【裁判全文】
臺灣臺中地方法院刑事判決                         九十一年度交訴第一五六號
    公  訴  人  臺灣台中地方法院檢察署檢察官
    被      告  丙○○  男三十.
                乙○○  男三十.
    右  一  人
    選任辯護人  吳紹貴律師
右列被告因業務過失致死案件，經檢察官提起公訴（九十年度偵字一三六九九號），
本院判決如左：
    主  文
丙○○、高啟賓從事業務之人，因業務上之過失致人於死，各處拘役伍拾日，如易科
罰金，均以參佰元折算壹日。
    事  實
一、乙○○為長鴻營造股份有限公司高速公路第四四一標（三義到豐原段）工地主任
    ，丙○○為長鴻營造股份有限公司安全衛生工程師，二人負責該工地工程之安全
    維護，該四四一標工程已經完工，尚未驗收，而高速公路南向一九四公里九四０
    公尺處四四一標工地附近，后里交流道工程尚在施工，乙○○、丙○○應注意封
    閉道路，即使因后里交流道工程尚未完工，需由該處缺口進出，乙○○、丙○○
    明知該缺口處雖位於路肩外之位置，以各別之水泥樁護欄互相連接之方式與高速
    公路正常通道分隔，且放置方式未以弧形排至路肩直接封閉道路，而放置與高速
    公路平行，致水泥樁護欄之一端直接暴露於高速公路南向駕駛人前方，水泥樁護
    欄本身並無防撞裝置，一經車輛碰撞非死即傷，而一般駕駛人在高速公路駕車行
    車速度均甚快，為防止危險之發生，乙○○、丙○○應注意能注意，在水泥樁護
    欄之前方五十公尺以上之相當距離設置警告標誌，並在警告標誌路段放置較多之
    分隔安全椎，並應設置夜間反光鏡，而按其情節又非不能注意，詎丙○○、乙○
    ○竟未在分隔之水泥樁前方設置警告標誌，亦只放置有五個安全椎，亦未設置夜
    視反光鏡，九十年四月二十六日二十一時許，適有陳信勇駕駛車牌號碼Ｓ６－七
    ０二二號自小客車，沿高速公路由台北縣三重市南下欲至台中市探討其妹，亦疏
    未注意前方路況，駛入管制區，衝開安全椎後，車前方擦撞水泥樁護欄，致陳信
    勇外傷性休克、臚腦損傷、胸、腹部挫傷、肋骨骨折、下肢開放性骨折，經送醫
    後不治死亡。
二、案經臺灣臺中地方法院檢察署檢察官據報相驗後再由陳信勇之妻甲○○訴請偵查
    起訴。
    理  由
一、訊據被告乙○○、丙○○均矢口否認有右揭業務過失致死犯罪事實，並均辯稱一
    切依規定辦理云云。惟查右開時、地陳信勇駕車不慎撞及被告等設置之水泥樁護
    欄肇事致傷重死亡之事實，業據被告乙○○、丙○○坦承不諱，核與被害人陳信
    勇之妻甲○○指訴情節相符，又有交通事故調查報告表、現場照片、現場履勘筆
    錄附卷可稽，另本件車禍被害人陳信勇因此受傷死亡，亦經檢察官督同檢驗員相
    驗屬實，製有相驗筆錄、相驗屍體證明書、驗斷書在卷可憑。按高速公路車速甚
    快，如因施工方便另開臨時出入口，以水泥樁護欄分隔，為駕駛人之安全計，應
    在比照高速公路交通管制規則第十四條第一項在五十公尺以上之相當距離前設置
    警告標誌，並在警告標誌與水泥樁護欄間放置多個安全椎，且警告標誌、水泥樁
    護欄、安全椎上均應有反光鏡之設置，此乃一般施工之常識，被告乙○○、丙○
    ○分別為工地主任及安全衛生工程師，對於高速公路駕駛安全維護常識不得諉為
    不知，詎竟未注意應設置之安全設施，致生車禍，使人死亡，過失責任至為明顯
    ，而被害人陳信勇確因本件車禍，外傷性休克致死。被告二人之過失與被害人之
    死亡結果間，自具有相當因果關係。雖被害人陳信勇對本件車禍之發生亦與有過
    失，但不能因此解免被告刑責。是被告乙○○、丙○○過失致死犯行已臻明確。
三、核被告乙○○、丙○○所為均係犯刑法第二百七十六條第二項之業務過失致死罪
    。爰審酌被告之過失程度、被害人與有過失、事後已與被害人家屬達成和解及犯
    後態度等一切情狀，從輕各量處如主文所示之刑，並均諭知易科罰金之折算標準
    。
據上論斷，應依刑事訴訟法第二百九十九條第一項前段，刑法第二百七十六條第二項
、第四十一條第一項前段，罰金罰鍰提高標準條例第一條前段、第二條，判決如主文
。
中      華      民      國     九十二     年     二     月    二十六    日
                              臺灣臺中地方法院交通法庭
                                    法  官  郭  德  進
右正本證明與原本無異。
如不服本判決，應於判決送達後十日，內向本院提出上訴狀。
                                    書記官
中      華      民      國     九十二     年      三    月     三       日
刑法第二百七十六條
一、因過失致人於死者，處二年以下有期徒刑、拘役或二千元以下罰金。
二、從事業務之人，因業務上之過失犯前項之罪者，處五年以下有期徒刑或拘役，得
    併科三千元以下罰金。
                                                                       Ｂ


司法院資訊處製作；財團法人民間司法改革基金會備份。
